最高法院刑事判決　　　　　　九十四年度台上字第四三八六號
　　上　訴　人　甲○○
　　　　　　　　　　　　2（另案在台灣泰源技能訓練所執行
　　　　　　　　　　　　感訓）.
上列上訴人因常業贓物案件，不服台灣高等法院台南分院中華民
國九十四年五月三十一日第二審判決（九十三年度上訴字第七九
七號，起訴案號：台灣嘉義地方法院檢察署九十二年度偵字第五
三一二號），提起上訴，本院判決如下：
    主  文
上訴駁回。
    理  由
按刑事訴訟法第三百七十七條規定：上訴於第三審法院，非以判
決違背法令為理由不得為之。是提起第三審上訴，應以原判決違
背法令為理由，係屬法定要件，如果上訴理由狀並未依據卷內訴
訟資料具體指摘原判決不適用何種法則或如何適用不當，或所指
摘原判決違法情事顯與法律規定得為第三審上訴理由之違法情形
不相適合時，均應認其上訴為違背法律上之程式，予以駁回。本
件原判決維持第一審論處上訴人甲○○收受贓物罪為常業，累犯
，處有期徒刑參年陸月之判決，駁回上訴人在第二審之上訴，已
詳敘所憑之證據及認定之理由，從形式上觀察，原判決並無違背
法令之情形。上訴人之上訴意旨略稱：(一)原判決於事實欄認定：
「被告基於收受贓物之常業犯意，向『爌仔』收受之，並駕駛上
開贓車至解體工廠內藏放」；然就上開贓車均係由上訴人「駕駛
」至解體工廠之事實，原判決未提出論據及理由，證人楊茂榮於
第一審供稱並非上訴人駕駛至解體工廠，則究係由何人駕駛？真
偽不明，自有再予傳訊李登侯、周建穎之必要，原判決竟認無傳
喚之必要。又台灣嘉義地方法院九十二年度訴字第四七五號判決
理由謂：「案重初供，李登侯、周建穎、楊茂榮、李燕達上開警
訊、偵查中所供，既係在無壓力且無串證可能所為」，惟「案重
初供」並非客觀存在之法則，而係法院主觀之臆測，又李登侯等
證人於其等被訴贓物案之供述，僅及於其本身所涉贓物罪部分，
各該案並未調查系爭贓車是否由上訴人駕駛至解體工廠，亦有再
行傳喚李登侯、周建穎之必要。(二)原判決認證人黃俊澄地址不明
，係屬不能調查之證據及嘉賓大旅館經理許隴祺供稱該大旅館並
無黃少凱之員工，致均未予傳喚，惟「法院為發見真實，得依職
權調查證據」，法院自應依職權查明黃俊澄、黃少凱並予以傳喚
，否則即有調查職責未盡之違法。(三)嘉賓大旅館之函文係審判外
所為，並無證據能力，此與嘉賓大旅館套房究係何人承租至有關
係。(四)李登侯、周建穎、楊茂榮、李燕達等雖陳稱係聽命於上訴
人，然上訴人僅係介紹人，李登侯等人竟誤認而供稱係聽命於上
訴人，此乃調查之重點，又李燕達、楊茂榮是否上訴人僱用，實
有傳喚李坤明出庭之必要，原審竟未依職權傳喚，自屬違法等語
。
惟查：(一)原判決綜合卷內證據資料，依推理作用而認定上訴人向
不詳姓名年籍之「爌仔」收受本件系爭贓車解體，並以之為常業
，經核並無違誤，至於系爭贓車究係由何人駕駛至本件之解體工
廠，與本件上訴人收受贓物罪之待證事實無關，且原判決已於理
由欄說明毋庸再行傳喚證人李登侯、周建穎之理由（原判決正本
第三頁），並無調查職責未盡之違法。又原判決並未以「案重初
供」之理由作為本件證據取捨之論據，亦無違背證據法則；上訴
意旨(一)係就與待證事實無關之事項，單純為事實上之爭執，自非
適法之上訴理由。(二)原判決於理由欄說明：上訴人於原審行準備
程序時，聲請傳喚證人黃俊澄、黃少凱，惟依卷內資料，黃俊澄
部分係屬不能調查之證據，而黃少凱部分，其待證事項與原審函
詢嘉賓大旅館之事項雷同，且嘉賓大旅館經理許隴祺於原審供稱
該旅館並無「黃少凱」之員工，因認無調查之必要；經核尚無違
誤。上訴意旨(二)係就原判決已詳予說明指駁之事項，再予爭辯，
亦非適法。(三)按卷宗內之筆錄或其他文書可為證據者，審判長若
已向當事人、辯護人或輔佐人宣讀或告以要旨，依刑事訴訟法第
一百六十五條第一項規定，並非無證據能力，至其證明力則由法
院判斷之。原判決於理由欄說明：「上訴人供稱：係以其名義代
李登侯承租嘉賓大旅館套房，並非租套房予李登侯居住」云云，
然嘉賓大旅館函稱：「甲○○於民國九十一年六月三日向費清山
租套房一間並付現金新台幣六千元」，嘉賓大旅館經理陳隴祺供
稱：「因時間過久，已無印象」；原判決綜合上開證據，於理由
欄謂：「自難據此而為有利於被告之認定」；「稽之上開嘉賓大
旅館之函文及其他共犯於另案及原審審理時之供述，被告所辯自
難採信」（原判決正本第七頁）；就證據取捨之說明，稍有瑕疵
，惟上開嘉賓大旅館之函文，與本件待證事實並無重要關係，原
判決若除去該證據，綜合案內其他證據，仍應為同一事實之認定
，不影響判決之本旨及結果；上訴意旨(三)仍非適法之上訴理由。
(四)證人李登侯、周建穎、楊茂榮、李燕達等人於警訊及偵審中之
供述，原判決於理由欄已說明取捨之理由，洵無違誤；又依原審
卷內資料，上訴人於原審並未聲請傳喚證人李坤明證明何事，且
李燕達、楊茂榮等確係受僱於上訴人之事實，原判決已說明其所
憑證據並就上訴人否認該事實所持辯解，說明不足採之理由，且
該證人與本件之真實發見及公平正義之維護暨上訴人之利益，亦
無重大關係，原審未依職權傳訊該證人，自無違誤。上訴意旨(四)
係就原判決採證認事之適法職權行使，再為事實上之爭執；其他
上訴意旨並未依據卷內資料具體指摘原判決究係如何違背法令，
俱非適法之第三審上訴理由。綜上，應認上訴人之上訴為違背法
律上之程式，予以駁回。
據上論結，應依刑事訴訟法第三百九十五條前段，判決如主文。
中　　華　　民　　國　九十四　年　　八　　月　 十二 　日
                      最高法院刑事第一庭
                          審判長法官  施　文　仁
                                法官  林　永　茂
                                法官  蕭　仰　歸
                                法官  林　茂　雄
                                法官  張　祺　祥
      本件正本證明與原本無異
                                      書  記  官
中　　華　　民　　國　九十四　年　　八　　月　 十八 　日
                                                      Ｃ
